臺灣臺北地方法院刑事判決　　　　　　　96年度易字第1576號
公　訴　人　臺灣臺北地方法院檢察署檢察官
被　　　告　乙○○
上列被告因違反著作權法案件，經檢察官提起公訴（96年度偵字
第9110號），本院判決如下：
    主  文
乙○○擅自以公開傳輸之方法，侵害他人之著作財產權，處有期
徒刑陸月，如易科罰金，以新臺幣壹仟元折算壹日；減為有期徒
刑月，如易科罰金，以新臺幣壹仟元折算壹日。緩刑貳年。
    事  實
一、乙○○明知如附表所示之「跑車嘉年華」等16部視聽著作，
    分別係美商迪士尼企業股份有限公司（下稱迪士尼公司）、
    美商華納兄弟娛樂公司（下稱華納公司）、美商廿世紀福斯
    影片股份有限公司（下稱福斯公司）、美商環球影片製作有
    限責任合夥（下稱環球合夥）、美商哥倫比亞影片股份有限
    公司（下稱哥倫比亞公司）、哥倫比亞亞洲影片製作公司（
    下稱哥倫比亞亞洲公司）、美商派拉蒙影片股份有限公司（
    下稱派拉蒙公司）、哥倫比亞三星影片股份有限公司（下稱
    三星公司）等著作權人享有著作財產權，現均仍於著作權存
    續期間內，未經該等公司之同意或授權，不得擅自公開傳輸
    其視聽著作，且可預見其將附表所示之視聽著作檔案置於網
    路空間上供人下載，將使眾多未經著作財產權人之同意或授
    權之人，得藉以非法下載上開著作，而侵害前開著作財產權
    人之著作財產權。詎其仍基於公開傳輸上開著作物而侵害他
    人著作財產權之犯意，未經前開著作權人之同意或授權，自
    民國93年間某日，在桃園縣大溪鎮○○路285巷7弄3號租屋
    處內，利用電腦及網路設備連接至雅虎奇摩網站，架設名為
    「P2P電影院」之家族（網址：http //tw.club.yahoo.com/
    Clubs/P2Pmovietheater），由其擔任站長（管理員），於
    即日起至96年3月20日止，開放所有加入家族之會員將如附
    表所示之視聽著作透過電腦與網路設備，傳輸至其他會員所
    提供之網路硬碟空間，亦可將影片檔案置於會員之個人電腦
    中，製作標記其所使用電腦網路之節點IP位置、網路卡序號
    、檔案名稱、大小、傳輸頻寬、伺服器名稱及位置等資訊之
    「種子」，將該「種子」上傳至家族網頁，欲下載該影片之
    會員，可以直接連線至存放檔案之網路硬碟空間下載種子檔
    案，取得下載重製分散式連結點之檔案，會員可以相同方式
    將視聽著作分享予其他會員下載，以此方式供不特定人得隨
    時利用網路免費公開傳輸或下載如附表所示之視聽著作，而
    接續以此方式，侵害前開著作財產權人之權利。嗣經迪士尼
    公司等發現上情而訴由內政部警政署保安警察第二總隊第一
    大隊第三中隊處理，經警於96年3月20日15時許，通知乙○
    ○到案說明，始循線查悉上情。
二、案經迪士尼公司、華納公司、福斯公司、環球公司、哥倫比
    亞公司、哥倫比亞亞洲公司、米高梅公司、派拉蒙公司、三
    星公司訴由內政部警政署保安警察第二總隊第一大隊第三中
    隊報告臺灣台北地方法院檢察署檢察官偵查起訴。
    理  由
一、證據能力：按被告以外之人於審判外之言詞或書面陳述，除
    法律有規定者外，不得作為證據，刑事訴訟法第一百五十九
    條第一項定有明文；復按被告以外之人於審判外之陳述，雖
    不符前四條之規定，而經當事人於審判程序同意作為證據，
    法院審酌該言詞陳述或書面陳述作成時之情況，認為適當者
    ，亦得為證據，同法第一百五十九條之五第一項規定甚明。
    本案據以認定被告犯罪事實之證據，部分屬於傳聞證據，惟
    因被告及公訴人對於該等傳聞證據均同意作為證據，本院審
    酌該等傳聞證據作成之情況，亦無違法或不當情事，因而認
    為適當，故依刑事訴訟法第一百五十九條之五第一項規定，
    該等傳聞證據均具備證據能力而得作為證據，合先敘明。
二、上揭事實，業據被告於本院審理中坦承不諱，核與告訴代理
    人丙○○於警詢時證述、證人甲○○於本院審理時證述情節
    相符（見偵卷第9頁至第10頁，本院96年7月23日審理筆錄）
    ，並有財團法人電影及錄影著作保護基金會鑑識報告1紙、
    財團法人國際唱片業交流基金會出具之鑑識報告書1份、「
    跑車嘉年華」等16部影片之著作權證明文件影本、「P2P電
    影院」（網址http：//tw.club.yahoo.com/Clubs/P2Pmovie
    theater）上侵害告訴人著作財產之網頁畫面資料、查詢IP
    位置資料各1份在卷可憑。據此，被告前開任意性自白有上
    開補強證據可佐，足堪採信。本案事證明確，被告犯行堪以
    認定。
三、核被告自93年間某日起至96年3月20日止，在上開「P2P電影
    院」網站，身任該網站版主，而開放予不特定網友將如附表
    所示之視聽著作傳輸至其他會員所提供之網路硬碟空間，亦
    可將影片檔案置於會員之個人電腦中，製作標記其所使用電
    腦網路之節點IP位置、網路卡序號、檔案名稱、大小、傳輸
    頻寬、伺服器名稱及位置等資訊之「種子」，將該「種子」
    上傳至家族網頁，欲下載該影片之會員，可以直接連線至存
    放檔案之網路硬碟空間下載種子檔案，取得下載重製分散式
    連結點之檔案，會員可以相同方式將視聽著作分享予其他會
    員下載，以此方式供不特定人得隨時利用網路免費公開傳輸
    或下載如附表所示之視聽著作，其所為係犯著作權法第92條
    之擅自以公開傳輸之方法，侵害他人之著作財產權罪。按如
    數行為於同時同地或密切接近之時地實施，侵害同一之法益
    ，各行為之獨立性極為薄弱，依一般社會健全觀念，在時間
    差距上，難以強行分開，在刑法評價上，以視為數個舉動之
    接續施行，合為包括之一行為予以評價，較為合理，則屬接
    續犯，而為包括之一罪（最高法院86年臺上字第3295號判例
    參照），查被告架設成立上開家族網站後，該家族網站即一
    直持續存在網路上，迄至96年3月20日被告經警通知前往說
    明本案前，其始將之從其所架設的上述網站中移除，業據被
    告於本院審理時陳明在卷（見本院96年7月23日審理筆錄）
    ，是以，被告身為網站版主所為之上述公開傳輸行為，顯係
    數個管理舉動之接屬續實施，依前揭判例意旨，在刑法評價
    上，應屬接續犯之包括一行為。再者，其以一行為侵害上述
    數著作財產權人之著作財產權，而該當於同一犯罪構成要件
    ，則為同種想像競合犯。爰審酌被告前無犯罪紀錄，有臺灣
    高等法院被告前案紀錄表1份在卷可按，素行良好，其身為
    上開網站之版主竟提供網路連結以供不特定人以連結公開傳
    輸方式，侵害他人之智慧創作，損及他人享有之智慧財產權
    ，並破壞我國保護智慧財產權之國際形象之犯罪情節，及被
    告犯罪後坦承犯行，態度良好，侵害視聽著作之數量僅16
    部影片，要非鉅量，且其無營利意圖等一切情狀，量處如主
    文所示之刑，並諭知易科罰金之折算標準，以資懲儆。茲因
    被告為上開犯行之犯罪時間在96年4月24日以前，合於減刑
    條件，應依中華民國九十六年罪犯減刑條例第2條第1項第3
    款、第7條、第9條之規定，減刑如主文所示之減得之刑，並
    諭知易科罰金之折算標準。又查，被告前未曾受有期徒刑以
    上刑之宣告，有上開被告前案紀錄表在卷可按，其因一時失
    慮，致罹刑章，事後已坦承犯行，深具悔意，經此偵審程序
    及刑之宣告教訓，當知警惕，信無再犯之虞，本院因認對其
    所宣告之刑以暫不執行為適當，予以宣告緩刑2年，以勵自
    新。
四、據上論斷，應依刑事訴訟法第284條之1、第299條第1項前段
    ，著作權法第92條，刑法第11條前段、第55條、第41條第1
    項前段、第74條第1項第1款，中華民國九十六年罪犯減刑條
    例第2條第1項第3款、第7條、第9條，判決如主文。
本案經檢察官郭昭吟到庭執行職務。
中　　華　　民　　國　　96　　年　　8 　　月　　24　　日
　　　　　　　　　刑事第五庭    法　官　何俏美
上正本證明與原本無異。
如不服本判決，應於判決送達後10日內向本院提出上訴狀 (應抄
附繕本)。
                                書記官  林曉郁
中　　華　　民　　國　　96　　年　　8 　　月　　24　　日
附錄本案論罪科刑法條全文
著作權法第92條
擅自以公開口述、公開播送、公開上映、公開演出、公開傳輸、
公開展示、改作、編輯、出租之方法侵害他人之著作財產權者，
處3年以下有期徒刑、拘役、或科或併科新臺幣75萬元以下罰金
。
